

# Riverol Daniel Desarrollador / Mentor Programación

riverol.sdaniel@gmail.com

**(**+54 9) 11 5760-1577

## SOCIAL

in /danielriverol

\( \mathbb{O} \) / DaniRiverol

### PERFIL

Soy profesor de Desarrollo web y Javascript en Coderhouse, donde comparto mi pasión por la tecnología con entusiastas del aprendizaje. Además, colaboro en Alura Latam, contribuyendo al desarrollo de cursos online. Con más de tres años de experiencia en educación, he dictado diversos cursos de tecnología. Actualmente, también estoy cursando la carrera de Analista de Sistemas. Mi creatividad, responsabilidad y dedicación me permiten trabajar en equipo y abordar múltiples tareas con éxito para alcanzar mis objetivos

# EDUCACIÓN

Analista de Sistemas

Instituto de Formación Técnica Superior Nº4

2020 - 2023

Tester QA Manual

Educación IT Enero 2023

Frontend Developer

ORACLE/Alura LATAM

Febrero 2023

## SKILLS

HTML

MONGODB

## EXPERIENCIA

### Alura LATAM

Junio 2023 - Actualidad | Instructor de Javascript

Adaptación y producción del material audiovisual de cursos Javascript de Portugués a Español.

#### **CODERHOUSE**

Diciembre 2021 - Actualidad | Profesor Desarrollo Web/Javascript

Dictado de clases. Coordinación de equipo de tutores a cargo

### Guayerd

Junio 2022 - Julio 2022 | Profesor Backend con Node Js

Desarrollo de contenido y dictado de clases.

## **ALKEMY**

Abril 2022 - Julio 2022 | Content Leader Skill Up NODE

Lider de equipo de contenidos Skill Up Node I

# **GyEE - UTN**

Abril 2021 - Noviembre 2021 | Mentor de programación

Clases de desarrollo web y javascript a adolescentes en Secundarias del Futuro.

#### SSTES - GCBA

Febrero 2020 - Marzo 2022 | Mentor de programación

Clases de programación en diferentes lenguajes en escuelas de nivel inicial y secundario.

## Programa desde tu casa

Junio 2020 - Julio 2020 | Profesor de Desarrollo web

Dictado de Curso intensivo de HTML y CSS.

#### Ideas From Heaven

Enero 2015 - Marzo 2017 | Desarrollador web

Diseño de sitios web y aplicaciones web

## SIP Producciones

Enero 2010 - Abril 2015 | Productor

Organización y producción de eventos. Planificación y control de la ejecución de las diferentes tareas necesarias para el evento. Colaboración directa con el gerente general.

# INTERESES

Música

Programación

Lectura

- CSS MYSQL

- JAVASCRIPT MICRO:BIT
- NODE JS ARDUINO